---
title: "Analiza danych - projekt zaliczeniowy"
author: "A. Grotowski, M. Mądrawski. S. Węgorzewski"
date: "27 czerwca 2018"
output: html_document
---
<hr>

### Źródło zbioru danych 
**[UCI Machine Learning Repository](http://archive.ics.uci.edu/ml/datasets/Adult)**
<br>
*Zbiór:* **Adult** - dostępny pod adresem <http://archive.ics.uci.edu/ml/datasets/Adult>.
<br>
*Zmienna zależna:* **Class** 
<br>

---

## I. Opis zbioru
### 1. Dane<br>
Zestaw danych **Adult** został wyodrębniony w 1994 roku z danych spisu powszechnego w Stanach Zjednoczonych. 
Zawiera atrybuty ciągłe i nominalne, opisujące niektóre informacje społeczne (wiek, rasa, płeć, stan cywilny, …) dotyczące zarejestrowanych obywateli.

### 2. Charakterystyka
* Typ: Klasyfikacja (Classification);	
* Pochodzenie: Swiat rzeczywisty;
* Liczba prób: 45222 (48842);
* Liczba cech (zmiennych):	14;
* Liczba klas: 2;
* Brakujące wartościci:	Tak.

### 3. Opis zmiennych
Zestaw danych Adult posiada 14 zmiennych wejściowych (niezależnych) i 1 zmienną wyjściową (zależną).

**Zmienne wejściowe (niezależne):**

1. Age: [17.0, 90.0];  
2. Worklass: {Private, Self-emp-not-inc, Self-emp-inc, Federal-gov, Local-gov, State-gov, Without-pay, Never-worked};
3. Fnlwgt: [12285.0, 1490400.0];
4. Education: {Bachelors, Some-college, 11th, HS-grad, Prof-school, Assoc-acdm, Assoc-voc, 9th, 7th-8th, 12th, Masters, 1st-4th, 10th, Doctorate, 5th-6th, Preschool};
5. Education-num: [1.0, 16.0];
6. Marital-status: {Married-civ-spouse, Divorced, Never-married, Separated, Widowed, Married-spouse-absent, Married-AF-spouse};
7. Occupation: {Tech-support, Craft-repair, Other-service, Sales, Exec-managerial, Prof-specialty, Handlers-cleaners, Machine-op-inspct, Adm-clerical, Farming-fishing, Transport-moving, Priv-house-serv, Protective-serv, Armed-Forces};
8. Relationship: {Wife, Own-child, Husband, Not-in-family, Other-relative, Unmarried};
9. Race: {White, Asian-Pac-Islander, Amer-Indian-Eskimo, Other, Black};
10. Sex: {Female, Male};
11. Capital.gain: [0.0, 99999.0];
12. Capital.loss: [0.0, 4356.0];
13. Hours.per.week: [1.0, 99.0];
14. Native.country: {United-States, Cambodia, England, Puerto-Rico, Canada, Germany, Outlying-US(Guam-USVI-etc), India, Japan, Greece, South, China, Cuba, Iran, Honduras, Philippines, Italy, Poland, Jamaica, Vietnam, Mexico, Portugal, Ireland, France, Dominican-Republic, Laos, Ecuador, Taiwan, Haiti, Columbia, Hungary, Guatemala, Nicaragua, Scotland, Thailand, Yugoslavia, El-Salvador, Trinadad&Tobago, Peru, Hong, Holand-Netherlands}.

**Zmienna wyjściowa (zależna):**

1. SalaryClass: {>50K, <=50K}.


### 4. Cel zadania
**Zadanie polega na przewidywaniu, czy dochód obywatela przekracza pięćdziesiąt tysięcy dolarów rocznie.**


## II. Przygotowanie zbioru danych

### 1. Wczytanie zbioru danych


```{r wczytanie zbioru}
adult <- read.csv2('adult.csv', header = TRUE, sep = ";")
```

Prezentacja struktury zbioru danych
```{r struktura zbioru}
str(adult)
```

Prezentacja podsumowania zbioru danych
```{r podsumowanie zbioru}
summary(adult)
```


### 2. Konwersja
Zmienne **Occupation**, **Workclass** oraz **Native-country**,  zawierają braki danych reprezentowane jako znak "?".
Pojawianie się tego znaku powoduje zwiekszenie liczby faktorów dla poszczególnych zmiennych. Dlatego też należy zamienić znak "?" na watość "NA" (ang. *Not Available*).

Konwersja znakóW "**?**" na "**NA**".
```{r konwersja braków}
adult[adult == "?"] <- NA
head(is.na(adult), 5)
```

### 3. Uzupełnienie zbiorów danych
Prezentacja informacji o brakujących danych
```{r braki danych w formie tabelarycznej, echo=FALSE}
sapply(adult, function(x) sum(is.na(x)))
```

```{r braki danych w formie graficznej, echo=FALSE}
#install.packages("VIM")
library(VIM)
mice_plot <- aggr(adult, col=c('darkred','darkorange'),
                    numbers=TRUE, sortVars=TRUE,
                    labels=names(adult), cex.axis=.7,
                    gap=3, ylab=c("Brakujące dane","Wzorzec"))
```

Braki danych dotyczą atrybutów typu factor. Została podjęta decyzcja o uzupełnieniu brakujacych danych przed podziałem zbioru na podzbiory.

```{r uzupełnienie zbiorów, echo=FALSE}
#install.packages('Hmisc')
library(Hmisc)
adult$Workclass <- as.factor(Hmisc::impute(adult$Workclass, median))
adult$Occupation <- as.factor(Hmisc::impute(adult$Occupation, median))
adult$Native.country <- as.factor(Hmisc::impute(adult$Native.country, median))
```

```{r podsumowanie po uzupełnieniu danych, echo=FALSE}
sapply(adult, function(x) sum(is.na(x)))
```

### 4. Podział zbioru na podzbiory - 60, 20, 20
Zbiór **Adult** został podzielony na podziory:

* **adult_train** - zbiór treningowy (uczący) zawierający 60% wszystkich prób
* **adult_test** - zbiór testowy zawierający 20% wszystkich prób
* **adult_ver** - zbiór do weryfikacji zawierający 20% wszystkich prób

```{r podział zbioru, echo=FALSE}
library(caTools)
split <- sample.split(adult, SplitRatio = 0.6)
split
adult_train <- subset(adult, split == TRUE)
adult_tmp <- subset(adult, split == FALSE)
split <- sample.split(adult_tmp, SplitRatio = 0.5)
split
adult_test <- subset(adult_tmp, split == TRUE)
adult_ver <- subset(adult_tmp, split == FALSE)
```


## III. Regresja logistyczna

```{r regresja logistyczna}
model_1 <- glm(SalaryClass ~ . , data = adult_train, family = 'binomial')
summary(model_1)
```

Ze względu na dużą ilość poziomów poszczególnych zmiennych, model regresji logistycznej nie jest adekwatny dla wykorzystywanego zbioru Adult.
Zbiór powinien zostać odpowiednio przeprojektowany w celu zmniejszenia liczby poziomów.


## IV. Drzewo decyzyjne
```{r drzewo decyzyjne}
library(rpart)
tree.adult_model1 <- rpart(SalaryClass~., data=adult_train, minsplit=5, maxdepth=10)
tree.adult_model1
plot(tree.adult_model1, uniform = TRUE)
text(tree.adult_model1, use.n = TRUE, all = TRUE, cex=.5)
```

## V. Lasy losowe
```{r lasy losowe}
library(randomForest)
randomTree.adult_model1 <- randomForest(SalaryClass~., data=adult_train, ntree=100)
randomTree.adult_model1
plot(randomTree.adult_model1)
#text(randomTree.adult_model1, use.n = TRUE, all = TRUE, cex=.5)
```

## Including Plots

You can also embed plots, for example:

```{r pressure, echo=FALSE}
plot(pressure)
```

Note that the `echo = FALSE` parameter was added to the code chunk to prevent printing of the R code that generated the plot.
