---
title: "Analiza danych - projekt zaliczeniowy"
author: "A. Grotowski, M. Mądrawski. S. Węgorzewski"
date: "27 czerwca 2018"
output: html_document
---

### 1. Zestaw danych
Do realizacji poszczególnych zadań projektu zostanie wykorzystany zbiór **Adult**, który udostępniony został przez **[UCI Machine Learning Repository](http://archive.ics.uci.edu/ml/datasets/Adult)**.

#### 1.1. Opis
Zestaw danych **Adult** został wyodrębniony w 1994 roku z danych spisu powszechnego w Stanach Zjednoczonych.
Zawiera atrybuty ciągłe i nominalne, opisujące niektóre informacje społeczne (wiek, rasa, płeć, stan cywilny, ...) dotyczące zarejestrowanych obywateli.

#### 1.2. Charakterystyka
* Typ: Klasyfikacja (Classification);	
* Pochodzenie: Swiat rzeczywisty;
* Liczba prób: 45222 (48842);
* Liczba cech (zmiennych):	14;
* Liczba klas: 2;
* Brakujące wartości:	Tak.

#### 1.3. Opis zmiennych
Zestaw danych Adult posiada 14 zmiennych wejściowych (niezależnych) i 1 zmienną wyjściową (zależną).

**Zmienne wejściowe (niezależne):**

1. Age: [17.0, 90.0];  
2. Worklass: {Private, Self-emp-not-inc, Self-emp-inc, Federal-gov, Local-gov, State-gov, Without-pay, Never-worked};
3. Fnlwgt: [12285.0, 1490400.0];
4. Education: {Bachelors, Some-college, 11th, HS-grad, Prof-school, Assoc-acdm, Assoc-voc, 9th, 7th-8th, 12th, Masters, 1st-4th, 10th, Doctorate, 5th-6th, Preschool};
5. Education-num: [1.0, 16.0];
6. Marital-status: {Married-civ-spouse, Divorced, Never-married, Separated, Widowed, Married-spouse-absent, Married-AF-spouse};
7. Occupation: {Tech-support, Craft-repair, Other-service, Sales, Exec-managerial, Prof-specialty, Handlers-cleaners, Machine-op-inspct, Adm-clerical, Farming-fishing, Transport-moving, Priv-house-serv, Protective-serv, Armed-Forces};
8. Relationship: {Wife, Own-child, Husband, Not-in-family, Other-relative, Unmarried};
9. Race: {White, Asian-Pac-Islander, Amer-Indian-Eskimo, Other, Black};
10. Sex: {Female, Male};
11. Capital-gain: [0.0, 99999.0];
12. Capital-loss: [0.0, 4356.0];
13. Hours-per-week: [1.0, 99.0];
14. Native-country: {United-States, Cambodia, England, Puerto-Rico, Canada, Germany, Outlying-US(Guam-USVI-etc), India, Japan, Greece, South, China, Cuba, Iran, Honduras, Philippines, Italy, Poland, Jamaica, Vietnam, Mexico, Portugal, Ireland, France, Dominican-Republic, Laos, Ecuador, Taiwan, Haiti, Columbia, Hungary, Guatemala, Nicaragua, Scotland, Thailand, Yugoslavia, El-Salvador, Trinadad&Tobago, Peru, Hong, Holand-Netherlands}.

**Zmienna wyjściowa (zależna):**

1. SalaryClass: {>50K, <=50K}.


#### 1.4 Cel zadania
**Zadanie polega na przewidywaniu, czy dochód obywatela przekracza pięćdziesiąt tysięcy dolarów rocznie.**


### 2. Przygotowanie zbioru danych



```{r wczytanie zbioru}
adult <- read.csv2('adult.csv', header = TRUE, sep = ";")
```

Prezentacja struktury zbioru danych
```{r struktura zbioru}
str(adult)
```

Prezentacja podsumowania zbioru danych
```{r podsumowanie zbioru}
summary(adult)
```


## Including Plots

You can also embed plots, for example:

```{r pressure, echo=FALSE}
plot(pressure)
```

Note that the `echo = FALSE` parameter was added to the code chunk to prevent printing of the R code that generated the plot.
